臺灣高雄地方法院刑事判決　　　　　　　99年度訴字第1816號
公　訴　人　臺灣高雄地方法院檢察署檢察官
被　　　告　陳丁輝
指定辯護人　本院公設辯護人黃秋葉
上列被告因妨害性自主罪案件，經檢察官提起公訴（99年度偵字
第9444號），本院判決如下：
    主  文
陳丁輝犯乘機性交罪，處有期徒刑參年參月。
    事  實
一、陳丁輝於民國98年11月26日中午12時許，與其客戶吳福裕應
    吳福裕之客戶方瑞堂之邀約，一同至位於高雄縣大社鄉○○
    路上某餐廳店內飲酒、午餐，適方瑞堂於同日稍早因故邀約
    網友即代號0000-0000 號女子（76年生，姓名年籍詳卷，下
    稱甲女）見面，便帶甲女一同前往上開餐廳聚餐。席間甲女
    因飲酒過量致酒醉不醒人事，而方瑞堂、吳福裕及其他同桌
    聚餐之人均有事紛紛離席，方瑞堂、吳福裕遂囑託陳丁輝載
    送甲女返回甲女原先停放機車之地點，陳丁輝見甲女已意識
    不清，竟萌生乘機對甲女性交之犯意，於同日下午1 時許，
    駕駛車牌號碼9177-WN 號自用小客貨車將甲女載往位於高雄
    縣大社鄉○○村○○○路98號「假期汽車旅館」，在該汽車
    旅館211 號房間內，利用甲女酒醉致不醒人事處於相類於精
    神障礙不知抗拒之情形下，脫去甲女全身衣物後，以其陰莖
    插入甲女之陰道內射精之方式，對甲女性交1 次得逞，並於
    同日下午4 時（起訴書誤載為同日4 時）許，獨留意識不清
    之甲女在房內而逕自離去。嗣甲女於同日晚間8 時許清醒後
    ，驚覺身處汽車旅館房內且一絲不掛，並發現廁所垃圾筒內
    有使用過的保險套及衛生紙，床頭塑膠杯內有煙蒂2 根，查
    覺其已遭人性侵害，報警處理而循線查悉上情。
二、案經甲女訴由高雄市政府警察局仁武分局移送臺灣高雄地方
    法院檢察署檢察官偵查起訴。
    理  由
一、按被告以外之人於審判外之言詞或書面陳述，除法律有規定
    者外，不得作為證據，刑事訴訟法第159 條第1 項定有明文
    。又被告以外之人於審判外之陳述，雖不符刑事訴訟法第15
    9 條之1 至第159 條之4 之規定，而經當事人於審判程序同
    意作為證據，法院審酌該言詞陳述或書面陳述作成時之情況
    ，認為適當者，亦得為證據。當事人、代理人或辯護人於法
    院調查證據時，知有第159 條第1 項不得為證據之情形，而
    未於言詞辯論終結前聲明異議者，視為有前項之同意，刑事
    訴訟法第159 條之5 亦定有明文。本件下列所引用之證據，
    均經本院依法踐行調查證據程序，公訴人、被告陳丁輝及其
    辯護人俱不爭執各該證據之證據能力，且迄至本院言詞辯論
    終結前，未就上開證據之證據能力聲明異議，復查無依法應
    排除其證據能力之情形，本院審酌上開證據之形式及取得過
    程並無瑕疵、與待證事實具有關連性等情況，認為適當，揆
    諸前揭規定，認上開證據俱有證據能力，均得為本案之證據
    。
二、訊據被告陳丁輝對於上開犯罪事實坦承不諱，核與告訴人甲
    女於警詢及偵訊之指訴（見高雄市政府警察局仁武分局高縣
    仁警偵移字第0990000282號卷《下稱警卷》第30至34頁、臺
    灣高雄地方法院檢察署《下稱高雄地檢署》99年度偵字第94
    44號卷《下稱偵卷》第27至28頁）相符，且有證人即案發當
    天同桌聚餐之方瑞堂、李振碩、陳朝榮、吳福裕於警詢之陳
    述（見警卷第9 至29頁）可佐，復有重大刑案通報單、受理
    刑事案件報案三聯單、受理各類案件紀錄表、車籍查詢基本
    資料詳細畫面、告訴人之代號與姓名對照表各1 份在卷可稽
    （見警卷第35至38、43頁、偵卷末頁紙袋內）。參以告訴人
    於案發後，隨即於同日晚間報案，並於98年11月27日凌晨1
    時許在長庚醫療財團法人高雄長庚紀念醫院接受採證及驗傷
    ，嗣被告到案後，經其同意後採集其唾液送驗，在告訴人內
    褲褲底採樣標示00000000處、外陰部棉棒，經分層萃取DNA
    檢測結果均檢出同一男性DNA-STR 型別，與被告之DNA-STR
    型別相符，該15組型別在臺灣地區中國人口分布之機率為1.
    87×10的負18次方，另告訴人之陰道深部棉棒經分層萃取DN
    A 檢測結果，該DNA-STR 型別為混合型，不排除混有被告與
    告訴人之DNA ，該混合型別排除告訴人本身型別後之其餘外
    來型別，與被告型別相符，研判該外來型別來自被告之機率
    較隨機人之機率高，高約2.55×10的14次方倍等情，有長庚
    醫療財團法人高雄長庚紀念醫院受理疑似性侵害事件驗傷診
    斷書、高雄地檢署毒物分析案件送驗單、內政部警政署刑事
    警察局99年2 月4 日刑醫字第0980167482號鑑定書、99年5
    月21日刑醫字第0990058809號鑑定書各1 份附卷可參（見警
    卷第39至40頁、偵卷第19至21頁、偵卷末頁紙袋內），足認
    被告確有於前揭時、地對甲女性交得逞之行為。綜上，被告
    上開任意性自白與事實相符，本件事證明確，被告上開乘機
    性交犯行洵堪認定，應予依法論科。
三、按刑法第221 條第1 項之強制性交罪，與同法第225 條第1
    項乘機性交罪，主要係以被害人不能或不知抗拒之原因如何
    造成，為其判別之標準。如被害人不能或不知抗拒之原因，
    為行為人所故意造成者，應成立強制性交罪。如被害人不能
    或不知抗拒之原因，非出於行為人所為，且無共犯關係之情
    形，僅於被害人因精神、身體障礙、心智缺陷或其他相類（
    如：昏暈、酣眠、泥醉等）之情形，致無同意性交之理解，
    或無抗拒性交之能力，行為人乘此時機以行性交行為者，則
    應依乘機性交罪論處（最高法院71年臺上字第1562號判例意
    旨、96年度臺上字第4376號判決意旨參照）。本案告訴人係
    應網友方瑞堂之邀約，赴上開餐廳聚餐飲酒過量致酒醉而意
    識不清，則告訴人處於意識不清、不知抗拒之狀態，並非被
    告所造成，是被告趁此機會對之為性交行為，核其所為，係
    犯刑法第225 條第1 項之乘機性交罪。爰審酌被告為逞一己
    之性慾，罔顧告訴人之性自主決定權，竟趁告訴人酒醉不知
    抗拒之際而對之為性交行為，致告訴人身心俱創，造成難以
    抹滅之陰影，實有不該；惟念及被告於本院審理中坦承犯行
    ，有意與告訴人和解，然因告訴人氣憤難平，堅稱縱與被告
    和解，亦希望被告入監服刑等語，致雙方未能於本院審理中
    達成和解，並審酌被告上開所為，並未使用暴力，亦未造成
    告訴人身體之嚴重傷害，及其於此之前並未任何犯罪前科，
    有臺灣高等法院被告前案紀錄表附卷可參，素行非惡，暨其
    犯罪之動機、目的、手段、智識程度及所生危害等一切情狀
    ，量處如主文所示之刑，以資懲儆。末查，被告為本案犯行
    後，遺留在上開汽車旅館房間廁所垃圾筒內之保險套、衛生
    紙，及遺留在床頭塑膠杯內之煙蒂2 根，僅具證據性質，並
    非被告犯本件犯罪所用之物，爰不予宣告沒收。
據上論斷，應依刑事訴訟法第299 條第1 項前段，刑法第225 條
第1 項 ，判決如主文。
本案經檢察官陳俊宏到庭執行職務。
中    華    民    國   100    年    1     月    31    日
                  刑事第十七庭  審判長法  官  陳培維

                                      法  官  余銘軒

                                      法  官  毛妍懿
以上正本證明與原本無異。
如不服本判決應於收受送達後10日內向本院提出上訴書狀，並應
敘述具體理由；如未敘述上訴理由者，應於上訴期間屆滿後20日
內向本院補提理由書（均須按他造當事人之人數附繕本）「切勿
逕送上級法院」。
中    華    民    國   100    年    2     月    8     日
                                      書記官  林晏光
附錄本判決論罪科刑法條：
中華民國刑法第225條
（乘機性交猥褻罪）
對於男女利用其精神、身體障礙、心智缺陷或其他相類之情形，
不能或不知抗拒而為性交者，處3 年以上10年以下有期徒刑。
對於男女利用其精神、身體障礙、心智缺陷或其他相類之情形，
不能或不知抗拒而為猥褻之行為者，處6 月以上5 年以下有期徒
刑。
第1 項之未遂犯罰之。